【裁判字號】    97,交抗,1039
【裁判日期】    970827
【裁判案由】    違反道路交通管理處罰條例
【裁判全文】
臺灣高等法院交通事件裁定            97年度交抗字第1039號
抗  告  人  甲○○
即受處分人
上列抗告人因違反道路交通管理處罰條例案件，不服臺灣板橋地
方法院，中華民國97年7 月2 日所為裁定（97年度交聲字第1528
號），提起抗告，本院裁定如下：
    主  文
抗告駁回。
    理  由
一、按汽車駕駛人，爭道行駛，有任意跨越兩條車道行駛之情形
    者，處新臺幣（下同）600 元以上1,800 元以下罰鍰，並記
    違規點數1 點，道路交通管理處罰條例第45條第12款、第63
    條第1 項第1 款分別定有明文。
二、原處分意旨略以：抗告人即受處分人甲○○所有之車號ＨＮ
    -1369 號自用小客車，於民國（下同）97年2 月26日8 時49
    分許，在臺北縣板橋市縣○○道與館前西路口（往堤防）處
    ，因有「任意跨越兩條車道行駛」之違規，經臺北縣政府警
    察局交通隊警員依據自動照相設備攝得違規照片，以北縣警
    交字第ＣＧ0000000 號舉發違反道路交通管理事件通知單逕
    行舉發，乃於97年6 月3 日以北監自裁字裁40-ＣＧ0000000
    號違反道路交通管理事件裁決書裁決之，依道路交通管理處
    罰條例第45條第12款、第63條第1 項第1 款（裁決書漏載「
    第1 款」）規定，裁處受處分人罰鍰600 元，並記違規點數
    1 點。
三、抗告意旨略以：
（一）人民固應依法遵守交通號誌及標線之指示，惟道路上雙白
      線之標線設置如過於氾濫，且於各路口皆加裝攝影器材，
      此舉雖能增加政府國庫之收入，然確造成各路口有交通阻
      塞之虞。
（二）本件抗告人固有違規之事實，然係因當時路口有等待左轉
      之計程車停駛於路中，抗告人始跨越車道，非任意跨越兩
      條車道而行駛。原裁定認為抗告人僅係依循個人主觀認知
      ，恣意違反道路交通規則，然經抗告人詢問其他用路人之
      意見後，並得多數用路人之連署，認同雙白線不應濫行設
      置，足認抗告人並非咨意違反路交通規則。準此，請求撤
      銷原處分云云。
四、經查：
（一）本件抗告人即受處分人甲○○所有之車號ＨＮ-1369 號自
      用小客車，於97年2 月26日8 時49分許，在臺北縣板橋市
      縣○○道與館前西路口（往堤防）處，有「任意跨越兩條
      車道行駛」之違規等情，業據抗告人自承不諱，並有舉發
      照片2 張、臺北市縣政府警察局舉發違反道路交通管理事
      件通知單（北縣警交字第ＣＧ0000000 號）、交通部公路
      總局臺北區○○○○○道路交通管理事件裁決書（北監自
      裁字第裁40- ＣＧ0000000 號）各1 件附卷可稽（見原審
      卷第7 頁至第8 頁），是抗告人有前揭違規事實，洵堪認
      定。
（二）按雙白實線設於路段中，用以分隔同向車道，並禁止變換
      車道，道路交通標誌標線號誌設置規則第149 條第1 項第
      7 款定有明文，抗告人既考領有合法之普通小型車駕駛執
      照，對於上開規定自當知之甚詳，並應確實遵守。抗告人
      雖以前開情詞置辯，惟由卷附舉發照片所示，抗告人前方
      並無任何障礙物，僅有行駛於抗告人左前方之等待左轉之
      計程車一輛，抗告人應遵行車道並減速慢行待前行車輛讓
      出車道後再繼續直行，抗告人捨此不為，不願減速慢行而
      為違規跨越雙白實線而於兩車道行車，確屬違規，本件舉
      發於法即屬有據。況倘所有汽、機車駕駛人無視主管機關
      所設置之標線、標誌或號誌，全憑主觀之認知恣意違反道
      路交通有關規定，則如何建立道路上所劃設標誌、標線或
      號誌之公信力，交通安全之秩序亦將無從建立，其他用路
      人之生命、財產安全，將失去保障。抗告人雖辯稱：經抗
      告人詢問其他用路人之意見後，並得多數用路人之連署，
      認同雙白線不應濫行設置，足認抗告人並非僅依個人主觀
      認知，而咨意違反路交通規則云云。姑不論抗告人所提之
      連署書僅代表少部分駕駛人之意見，與道路交通安全規則
      係維護包括駕駛者、行人等全體用路人之交通安全，顯屬
      個人單方之看法。且依上開連署書所載之內容觀之，連署
      人僅係同意相關單位於各路段勿濫設雙白線，並非認同抗
      告人可任意跨越雙白線行駛等情，至為明確。又抗告人縱
      認本路段雙白線之標示設置不當有致該處交通阻塞之虞等
      情，抗告人亦應檢具相關資料向相關之主管機關反應，由
      該主管機關評估是否有檢討改善之必要，在該標線未有更
      易之前，抗告人仍應遵守相關標線之指示，不得徒憑己意
      ，視該雙白線之標示如無物，自屬當然。準此，抗告人所
      辯非咨意違規等語，亦無理由。
五、綜上所述，抗告人確有「任意跨越兩條車道行駛」之違規，
    堪予認定，原處分機關據以援引道路交通管理處罰條例第45
    條第12款、第63條第1 項第1 款及違反道路交通管理事件統
    一裁罰基準表規定，裁處異議人罰鍰600 元，並記違規點數
    1 點，於法洵屬有據。原裁定認抗告人確有前揭違規行為，
    因而將抗告人之異議聲明駁回，其認事用法，並無違誤。抗
    告人仍執前揭辯詞提起本件抗告，指摘原裁定不當，並無理
    由，應予駁回。
六、據上論斷，應依道路交通案件處理辦法第26條，刑事訴訟法
    第412 條，裁定如主文。
中    華    民    國    97    年    8     月    27    日
                  刑事第三庭審判長法  官  蔡秀雄
                                  法  官  許文章
                                  法  官  謝靜恒
以上正本證明與原本無異。
不得再抗告。
                                  書記官  陳珮茹
中    華    民    國    97    年    8     月    28    日


司法院資訊處製作；財團法人民間司法改革基金會備份。
